【裁判字號】    97,中簡上,374
【裁判日期】    970617
【裁判案由】    詐欺
【裁判全文】
臺灣臺中地方法院刑事判決           97年度中簡上字第374號
上  訴  人  臺灣臺中地方法院檢察署檢察官
被      告  丁○○
上列上訴人因被告詐欺案件，不服本院臺中簡易庭中華民國97年
3月20日97年度中簡字第845號第一審刑事簡易判決（聲請簡易判
決處刑案號：臺灣臺中地方法院檢察署97年度偵緝字第446、447
號）提起上訴，及移送併辦（臺灣彰化地方法院檢察署97年度偵
字第2537號、臺灣臺中地方法院檢察署97年度偵字第7945號、第
2605號），本院管轄合議庭逕改依通常程序為第一審判決如下：
    主    文
原判決撤銷。
丁○○連續幫助連續意圖為自己不法之所有，以詐術使人將本人
之物交付，處有期徒刑陸月，如易科罰金，以銀元佰元即新臺
幣玖佰元折算壹日。
    犯罪事實
一、丁○○能預見將金融帳戶之存摺、提款卡連同密碼及行動電
    話門號交付予不詳身分之人使用，足供他人作為詐騙財物之
    工具，而幫助他人從事詐欺等不法犯行，竟不違背其本意下
    ：
（一）仍基於幫助他人詐欺取財之不確定概括犯意，於民國（下
      同）95年3月13日之某時，在彰化縣彰化市之八卦山上某
      處，將其持有於95年3月10日所開立之臺中商業銀行太平
      分行戶名丁○○，帳號000000000000號帳戶（下稱丁○○
      臺中商銀帳戶），及其持有之中華電信股份有限公司行動
      電話門號0000000000號SIM卡（下稱丁○○申設之行動電
      話門號），以新臺幣（下同）2,000元之代價，售予姓名
      年籍不詳之成年男子，容任他人作為詐欺取財之用，俟取
      得帳戶、門號之不詳姓名之人即基於意圖為自己不法所有
      之概括犯意：
    １該不詳姓名之人先於95年3月28日之某時，撥打電話予戊○○○，自稱係檢察官，並對戊○○○詐稱：伊個人資料
      外洩，遭用以申請人頭帳戶，需至臺新銀行臺中分行開戶
      ，設定電話語音匯款，將資金匯至指定之帳戶，藉以整合
      資金及解除人頭帳戶云云，使戊○○○陷於錯誤，先於95
      年3月30日之某時，至臺新銀行臺中分行開設帳號：00000
      000000000號帳戶，再於同年月30日至同年4月21日間，先
      後匯款570萬元、29萬元、182萬1163元、139萬元、155萬
      元至渠上開臺新銀行臺中分行帳戶後，復又將該帳戶之電
      話語音密碼告知該不詳姓名之人，隨即遭該不詳姓名之人
      自95年3月30日起至同年4月21日止，將上開帳戶之款項先
      後轉帳200萬元、200萬元、99萬元、71萬元、29萬元、20
      0萬元、100萬元、21萬元、155萬元至丁○○臺中商銀帳
      戶內，並將之提領一空。
    ２不詳姓名之人又於同年6月13日前之某時，在報紙刊登「
      聯邦貸款」廣告，並留有行動電話門號0000000000號（申
      用人為許家福，所涉詐欺犯行，另案偵查），供聯絡之用
      。俟己○○見報載廣告而與之聯絡後，再由不詳姓名之人
      向己○○佯稱自己係聯邦銀行職員，並詐稱：貸款前需先
      繳手續費及保證金云云，並提供0000000000號行動電話門
      號（即本件丁○○申設之行動電話門號）為聯繫之用，致
      己○○陷於錯誤，撥打本件丁○○申設之行動電話門號後
      ，而於同年6月13日10時28分許、13時53分許、14時34分
      許、同年6月16日16時24分許，依指示分別匯款計2萬8800
      元、3萬3600元、1萬5000元及5萬元，至秦瑞東（另案審
      結）所申設之臺灣郵政股份有限公司大雅郵局0000000號
      帳戶及陳明哲（不起訴處分）所申設之彰化員林郵局0000
      000號帳戶內，其後始知受騙。
（二）丁○○又承前基於幫助他人詐欺取財之不確定概括犯意，
      於95年3月間某時，在彰化縣彰化市某處，將其於95年3月
      16日申領晶片卡之臺灣郵政股份有限公司彰化光復路郵局
      帳號00000000000000號帳戶（下稱丁○○郵局帳戶）之存
      摺、提款卡及密碼，交給不詳姓名之人，該不詳姓名之人
      取得丁○○郵局帳戶後，即基於意圖為自己不法之所有之
      概括犯意：
    １由不詳姓名之人，先於95年3月間，陸續打電話予甲○○
      佯稱中獎，要求甲○○需先繳交費用始得領獎云云，使甲○○陷於錯誤，而依指示於95年3月30日匯款40萬元、4月
      4 日匯款50萬元、4月19日匯款10萬元至丁○○郵局帳戶
      ，其後始知受騙。
    ２再由不詳姓名之人於95年5月12日上午10時許，撥打電話
      予乙○○，自稱係友人「Anita」，而向乙○○詐稱：須
      借款應急云云，使乙○○陷於錯誤，而於95年5月12日13
      時48分許，匯款50萬元至丁○○郵局帳戶內，隨即遭提領
      一空，乙○○其後始知受騙。
（三）丁○○又承前基於幫助他人詐欺取財之不確定概括犯意，
      於95年3月14日至95年3月22日間某時，在某不詳地點，將
      其持有於95年3月14日開立之第一商業銀行北屯分行帳號
      00000000000號帳戶（下稱丁○○第一銀行帳戶）之存摺
      、提款卡及密碼交予不詳姓名之人，該不詳姓名之人遂基
      於意圖為自己不法所有之詐欺犯意，於95年5月17日打電
      話向丙○○詐稱：伊有使用大安銀行信用卡在臺北新光三
      越消費5萬元云云，丙○○則回應未申請該信用卡，該不
      詳姓名之人再向丙○○詐稱須將現金轉到安全帳戶云云，
      使丙○○不疑有詐，陷於錯誤，而依指示先後匯出數百萬
      元，其中丙○○於同年5月18日依指示將100萬元，匯入江
      秀貞之水里郵局帳號00000000000000號帳戶，該筆款項其
      中之10萬元立即轉入丁○○第一銀行帳戶內，丙○○其後
      始知受騙。
二、案經臺中縣警察局霧峰分局、豐原分局報請臺灣臺中地方法
    院檢察署檢察官偵查後聲請簡易判決處刑，復經臺灣臺中地
    方法院檢察署自動檢舉移送併辦，及臺南市警察局第六分局
    報請臺灣臺南地方法院檢察署移轉彰化地方法院檢察署移送
    併辦。
    理    由
一、本案證據能力之說明
    按「被告以外之人於審判外之陳述，雖不符前4條（指刑事
    訴訟法第159條之1至第159條之4）之規定，而經當事人於審
    判程序同意作為證據，法院審酌該言詞陳述或書面陳述作成
    之情況，認為適當者，亦得為證據」，又「當事人、代理人
    或辯護人於法院調查證據時，知有第159條第1項不得為證據
    之情形，而未於言詞辯論終結前聲明異議，視為有前項之同
    意」，刑事訴訟法第159條之5第1項、第2項亦有明文。本件
    被告就檢察官提出之證據之證據能力，均未於言詞辯論終結
    前聲明異議，自視為同意，合先敘明。
二、訊據被告丁○○固不否認前揭金融帳戶及電信號碼為其所申
    辦之事實，惟矢口否認有幫助詐欺取財之犯行，辯稱：郵局
    帳戶是我辦好之後第3天，在彰化的八卦山，我朋友借去的
    ，他沒有還我，我朋友名字，我只知道他姓林，不知道真實
    姓名，也不知道地址；台中商銀的帳戶，是朋友借去之後，
    沒有還我的，朋友何時借去的，我忘記了，也是在彰化的八
    卦山那邊借朋友的，我只知道他姓葉，不知道全名，這兩個
    帳戶是不同時間借給不同人的。兩個帳戶借出的時間，大概
    相距兩個禮拜。第一銀行北屯分行的帳戶，那是在某天晚上
    與手機一起丟掉的云云；並辯稱：葉姓、林姓朋友都說隔天
    還我，但都沒有還我，我找他們都找不到云云。惟查：
（一）被害人戊○○○、己○○、甲○○、乙○○、丙○○遭詐
      欺取財之事實，業據被害人戊○○○、己○○、甲○○於
      警詢、乙○○於警詢及偵訊、丙○○於警詢指訴綦詳；且
      查，犯罪事實一之（一）之1部分，並有戊○○○之臺新
      銀行臺中分行帳戶存摺影本、臺中商銀95年6月28日中太
      平字第0950360197號函及函附之丁○○臺中商銀帳戶開戶
      資料、交易明細單可佐；犯罪事實一之（一）之2部分，
      並有陳明哲及泰瑞東之郵局交易明細清單、中華電信公司
      檢附之中華電信門號0000000000號之客戶資料表、己○○
      提出之報紙分類廣告影本、郵政國內匯款執據4紙可佐；
      犯罪事實一之（二）部分，並有丁○○郵局帳戶歷史交易
      清單、乙○○提出之郵政國內匯款執據可佐，犯罪事實一
      之（三）部分，並有江秀貞郵局帳戶歷史交易清單、第一
      商銀97年1月3日一北屯字第90002號函及函附之丁○○第
      一銀行帳戶開戶資料及存款明細分類帳在卷可稽，足認被
      告所有之丁○○臺中商銀帳戶、丁○○郵局帳戶、丁○○
      第一銀行帳戶、本件丁○○申設之行動電話門號確實曾供
      不詳姓名之成年人利用為詐欺取財工具甚明。
（二）被告雖於本院辯稱：丁○○臺中商銀帳戶係出借予葉姓友
      人；丁○○郵局帳戶係出借予林姓友人；丁○○第一銀行
      帳戶及本件丁○○申設之行動電話門號係遺失云云，惟查
      ：
    １被告於偵訊即其有於臺中商銀帳戶開立後隔3天，於上揭
      地點，將丁○○臺中商銀帳戶及本件丁○○申設之行動電
      話門號，同時地出售予依報載賣帳戶廣告而聯繫之不詳姓
      名之人，而有幫助詐欺取財犯行坦承不諱（偵緝447卷第
      15頁）；被告於本院再改口辯稱：丁○○臺中商銀帳戶係
      出借予葉姓友人，本件丁○○申設之行動電話門號係遺失
      云云，倘確有其事，何以偵訊坦承係出售予不詳姓名之人
      ，且就時間地點及出售經過供訴歷歷？是其本院所述，顯
      係臨訟卸責之詞，並非可採，被告確有將丁○○臺中商銀
      帳戶及丁○○申設之行動電話門號同時地出售予他人，應
      堪認定。
    ２再查，被告雖於本院辯稱：丁○○郵局帳戶係出借予林姓
      友人，約定隔天返還云云，惟查，被告倘係將自己帳戶出
      借予有信賴關係之至親好友，何以竟未能陳報該林姓友人
      之真實姓名、地址及聯絡方式？是被告顯係將該帳戶交予
      與自己並無信賴關係之不詳姓名之人使用亦明。再被告出
      借帳戶後之隔天，林姓友人既未依約歸還帳戶，被告竟仍
      不聞不問，未加處理，顯見被告對與自己並無信賴關係之
      人取得該帳戶後如何使用，其可預見，亦不違背其本意。
    ３又查，被告雖於本院辯稱：丁○○第一銀行帳戶係遺失云
      云，惟查，被告係於95年3月14日開立丁○○第一銀行帳
      戶，有丁○○第一銀行帳戶之開戶資料在卷可佐。被告既
      前往開戶，應有使用該帳戶之必要，然被告竟於遺失該帳
      戶後，不聞不問，未前往辦理掛失，未為任何處理，實與
      常情有違，被告所辯，顯非可採，更足佐證該丁○○第一
      銀行帳戶應非遺失，而係被告交付予不詳姓名之人亦明。
（三）再按刑法上之故意，分為直接故意（確定故意）與間接故
      意（不確定故意），「行為人對於構成犯罪之事實，明知
      並有意使其發生者」為直接故意。「行為人對於構成犯罪
      之事實，預見其發生而其發生並不違背其本意者」為間接
      故意；而間接故意與有認識的過失之區別，在於二者對構
      成犯罪之事實雖均預見其能發生，但前者對其發生並不違
      背其本意，後者則確信其不發生。且幫助犯之成立，以行
      為人主觀上認識被幫助者正欲從事犯罪或係正在從事犯罪
      ，且該犯罪有既遂之可能，而其行為足以幫助他人實現構
      成要件者，即具有幫助故意，並不以行為人確知被幫助者
      係犯何罪名為必要。至於行為人在正犯實施犯罪前為幫助
      行為者，則構成事前幫助犯。茲查：
    １衡諸常情，今日一般人至金融機關如銀行、郵局、電信公
      司等開設帳戶、門號使用，係極為方便容易且迅速之事，
      苟有使用金融存款帳戶、行動電話門號之正當用途，自以
      使用其本人或可信賴之親友申請之帳戶及行動電話門號，
      最為便利安全，且苟非具意圖以他人帳戶、行動電話門號
      從事不法用途，並藉以逃避查緝，自無使用他人帳戶、行
      動電話門號之理。是依一般人通常之知識、經驗，均應知
      任意提供自己帳戶或申設之行動電話門號予無信賴關係之
      他人使用，易致他人藉該帳戶從事詐騙，或藉該帳戶取得
      不法犯罪所得，且欲以之隱匿帳戶內資金之實際取得人、
      使用行動電話門號之實際使用人之真實身分；被告交付本
      件帳戶及行動電話門號時，係年近60歲之成年人，對此自
      難諉為不知。
    ２近來竊車恐嚇取財及利用「刮刮樂」等名義詐欺取財之犯
      罪類型層出不窮，該等犯罪，多數均係利用他人帳戶、行
      動電話門號作為恐嚇取財或詐欺之工具，或供所得財物之
      出入帳戶，並經媒體廣為披載，被告縱使並不確知所提供
      之帳戶及行動電話門號，係遭他人用以對被害人詐欺取財
      ，亦無法確知取得帳戶及行動電話門號之人，係以何種方
      法於何時地為詐欺取財之具體內容，惟對於其所提供之上
      揭帳戶及行動電話門號，將遭人作為詐欺取財犯行之用，
      並得以上揭帳戶做為所得財物匯入及提領之工具使用，應
      有概括之認識，且可預見其發生，竟仍同意提供，顯對行
      動電話門號供他人為不法犯罪之用、帳戶供他人取得不法
      犯罪所得之用，亦不違背其本意，且其無確信帳戶及行動
      電話門號不至遭利用為犯罪之用，仍將帳戶及行動電話門
      號任意提供他人，足認被告基於幫助犯罪之不確定故意。
    事證明確，被告上揭犯行堪予認定。
三、查被告丁○○僅參與提供金融機關帳戶及行動電話門號予他
    人供詐欺取財使用，並無證據證明其有參與詐欺取財之行為
    ，或與本件詐欺取財之詐騙之人有概括犯意聯絡，是被告基
    於幫助之意思，參與詐欺取財構成要件以外之行為，為幫助
    犯，是核被告丁○○如犯罪事實（一）至（三）之所為，均
    係犯刑法第30條第1項、第339條第1項之幫助詐欺取財罪。
    再按連續幫助與幫助連續為不同之犯罪態樣，如基於概括犯
    意，多次幫助他人犯罪，為連續幫助，就幫助者而言，該幫
    助者有多次犯罪行為；如以一幫助行為，幫助他人連續犯罪
    ，則為幫助連續，就幫助者而言，僅有一次犯罪行為。是正
    犯所犯多次詐欺取財行為，係基於概括犯意反覆為之，所犯
    構成要件相同，應成立連續詐欺取財罪，而被告基於幫助意
    思，先後多次出售而交付帳戶資料之幫助行為，應論以連續
    幫助連續詐欺取財既遂罪，並依修正前刑法（詳如後述）加
    重其刑，又被告幫助不詳姓名之成年人犯上開詐欺取財罪，
    為幫助犯，依刑法第30條第2項之規定，減輕其刑。被告同
    時具加重減輕事由，爰依法先加後減。爰審酌被告先後出售
    3本帳戶及1支行動電話門號予不詳姓名之人供他人非法使用
    ，助長他人犯罪風氣，又被害人遭詐騙金額並非少數，再考
    被告本身未實際參與本件詐欺取財之犯行，責難性較小，暨
    其犯後態度，顯無悔意等一切情狀，量處如主文所示之刑，
    並諭知易科罰金之折算標準。末按中華民國96年罪犯減刑條
    例第5條規定：「本條例施行前，經通緝而未於中華民國96
    年12月31日以前自動歸案接受偵查、審判或執行者，不得依
    該條例減刑。」，並參酌最高法院81年度臺非字第12號判決
    要旨所載：「中華民國80年罪犯減刑條例第6條規定：『本
    條例施行前，經通緝而未於本條例施行之日起10個月內自動
    歸案接受偵查、審判或執行者，不得依本條例減刑。』係指
    於該條例施行前經通緝，而未於該條例施行後之10個月限期
    內自動歸案者，不得依該條例減刑，如係於該條例施行前經
    通緝，並於該條例施行前經緝獲到案者，應不受該條規定不
    得減刑之限制。」查被告因本件幫助詐欺取財案件，於中華
    民國96年罪犯減刑條例96年7月16日施行前，經臺灣臺南地
    方法院檢察署於95年12月15日以95年南檢朝偵崇緝字第3711
    號通緝書通緝，被告未自動歸案接受審判，於中華民國96年
    罪犯減刑條例96年7月16日施行後之97年2月4日為警緝獲等
    情，有上開臺灣臺南地方法院檢察署通緝書、撤銷通緝書（
    偵13821卷第12頁、偵緝182號卷第26頁）在卷可憑，是被告
    於中華民國96年罪犯減刑條例施行前經通緝，復於該條例施
    行後始緝獲，並未自動歸案接受審判，應有中華民國96年罪
    犯減刑條例第5條之適用，而不得依中華民國96年罪犯減刑
    條例第2條第1項第3款減刑，併此敘明。
四、又查，被告行為後，刑法業已於95年7月1日修正施行，其中
    ：
（一）修正後刑法第2條第1項規定，已將新舊法律適用之「從新
      從輕」原則，改採「從舊從輕」原則，而此規定僅係規範
      行為後法律變更所生新舊法律比較適用之準據法，並非實
      體刑罰法律，自不生行為後法律變更之比較適用之問題，
      應逕行適用新法第2條第1項之規定，為「從舊從輕」之比
      較。
（二）修正前刑法第30條：「幫助他人犯罪者，為從犯。雖他人
      不知幫助之情者，亦同。從犯之處罰，得按正犯之刑減輕
      之。」，與修正後同條規定：「幫助他人實行犯罪行為者
      ，為幫助犯。雖他人不知幫助之情者，亦同。幫助犯之處
      罰，得按正犯之刑減輕之。」之規定，二者在用語上固有
      不同，惟其修法理由乃在舊法規定體例在解釋上滋生爭議
      ，且「從犯」用語，常有不同解讀，爰予修正以杜爭議，
      並明示幫助犯之成立，亦以被幫助者著手犯罪之實行，且
      具備違法性為必要，此觀諸立法理由說明即明，是此部分
      修正應無有利、不利於被告之問題，應逕行適用新法即修
      正後刑法第30條之規定，最高法院95年度第21次刑庭會議
      決議意旨參照。
（三）被告行為後，修正後刑法已將修正前刑法第56條「連續數
      行為而犯同一之罪名者，以一罪論。但得加重其刑至二分
      之一」之規定，予以廢除，該條廢除後，該條原規定之數
      行為而犯同一之罪名者，除有接續犯之情形外，應按數罪
      併罰之原則論處，比較修正前後刑法第56條之規定，廢除
      後之規定，並未較有利於被告，故本件應適用被告行為時
      即修正前刑法第56條之規定予以論處。
（四）又被告行為後，刑法第33條第5款亦於94年2月2日修正公
      布，並自95年7月1日起施行；修正後刑法第33條第5款規
      定「罰金：新臺幣一千元以上，以百元計算之」，與修正
      前刑法第33條第5款規定「罰金：一元以上」不同。比較
      新舊法結果，以舊法較有利於被告，故依刑法第2條第1項
      前段規定，本案關於刑法第339條第1項之法定刑罰金部分
      ，自應適用行為時之法律即修正前刑法第33條第5款規定
      決定其罰金部分之法定刑。
（五）再查被告行為後，業已增訂刑法施行法第1條之1，並規定
      ：「中華民國九十四年一月七日刑法修正施行後，刑法分
      則編所定罰金之貨幣單位為新臺幣。九十四年一月七日刑
      法修正時，刑法分則編未修正之條文定有罰金者，自九十
      四年一月七日刑法修正施行後，就其所定數額提高為三十
      倍。但七十二年六月二十六日至九十四年一月七日新增或
      修正之條文，就其所定數額提高為三倍」，是就現行刑法
      中，有關於罰金刑處罰之規定，即有就新舊法比較之必要
      ，惟經比較增訂之刑法施行法第1條之1，與被告行為時之
      罰金罰鍰提高標準條例第1條前段、現行法規所定貨幣單
      位折算新臺幣條例第2條結果，二者規定適用之結果並無
      不同，自應適用裁判時之法律即刑法施行法第1條之1，最
      高法院96年度臺上字第1136號判決意旨可資參照，均附此
      敘明。
（六）被告行為後，罰金罰鍰提高標準條例第2條業已刪除，而
      刑法第41條第1項前段關於易科罰金之折算標準已由舊法
      之銀元1百元、2百元、3百元修正為新臺幣1千元、2千元
      、3千元，因屬科刑規範事項之變更，其折算標準為裁判
      時所應諭知，自有就新舊法規定比較之必要，經比較新舊
      法結果，以被告行為時之舊法較為有利於被告，是依修正
      後刑法第2條第1項前段之規定，本件應適用被告行為時之
      舊法即依修正前刑法第41條第1項前段、修正前罰金罰鍰
      提高標準條例第2條、現行法規所定貨幣單位折算新臺幣
      標準第2條之規定，諭知易科罰金之折算標準。
五、移送併辦部分即臺灣臺中地方法院檢察署97年度偵字第7945
    號，即被告就犯罪事實欄一之（二）之1及犯罪事實欄一之
    （三）之幫助詐欺犯行，及移送併辦部分即臺灣彰化地方法
    院檢察署97年度偵字第2537號，即被告就犯罪事實欄一之（
    二）之2之幫助詐欺犯行，雖均未據檢察官起訴，惟其此部
    分犯行既與經檢察官聲請簡易判決處刑且經判決有罪部分具
    有連續犯之裁判上一罪關係，復經檢察官上訴後移送併案審
    理，依審判不可分原則，本院自應併予審理。
六、原審以被告罪證明確，予以論罪科刑，固非無見，惟原審未
    及審酌被告上開經移送併辦之幫助詐欺犯行，容有未洽，檢
    察官就此部分提起上訴為有理由，應由本院將原判決撤銷改
    判。
七、按檢察官聲請以簡易判決處刑之案件，經法院認為有第451
    條之1第4項但書之情形者，應適用通常訴訟程序審判之，刑
    事訴訟法第452條定有明文；且對於簡易判決之上訴，準用
    刑事訴訟法第3編第1章及第2章之規定，管轄第二審之地方
    法院合議庭受理簡易判決上訴案件，應依通常程序審理。其
    認案件有刑事訴訟法第452條之情形者，應撤銷原判決，逕
    依通常程序為第一審判決，法院辦理刑事訴訟簡易程序案件
    應行注意事項第14項亦有規定。查本案審判中發現被告尚有
    其他具裁判上一罪之犯罪事實，足認被告所犯之罪不合刑事
    訴訟法第449條所定得以簡易判決處刑之案件，而有刑事訴
    訟法第451條之1第4項但書第2款之情形，依前揭法律規定，
    原審適用簡易判決處刑程序，尚有未合，應由本院合議庭改
    依通常程序審理後，逕為第一審之判決，檢察官或被告如不
    服本判決，仍得於法定上訴期間內，向管轄之第二審法院提
    起上訴，附此敘明。
據上論斷，應依刑事訴訟法第455條之1第1項、第3項、第452條
、第451條之1第4項但書第2款、第369條第1項前段、第364條、
第299條第1項前段，刑法第2條第1項、第30條第1項、第2項、第
339條第1項、修正前刑法第56條、第41條第1項前段，刑法施行
法第1條之1，修正前罰金罰鍰提高標準條例第2條，現行法規所
定貨幣單位折算新臺幣條例第2條，判決如主文。
中    華    民    國    97    年    6     月    17    日
                          臺灣臺中地方法院刑事第十庭
                              審判長法  官  賴妙雲
                                    法  官  江奇峰
                                    法  官  黃家慧
上正本證明與原本無異。
如不服本判決，應於收受送達後10日內向本院提出上訴書狀（應
敘述具體理由並附繕本）。
上訴書狀如未敘述理由，應於上訴期間屆滿後20日內補提理由書
於本院。
                                    書記官  陳靖騰
中    華    民    國    97    年    6     月    17    日


司法院資訊處製作；財團法人民間司法改革基金會備份。
